【裁判字號】    90,易,3138
【裁判日期】    901022
【裁判案由】    竊盜
【裁判全文】
臺灣板橋地方法院刑事判決                          九十年度易字第三一三八號
    公  訴  人  臺灣板橋地方法院檢察署檢察官
    被      告  甲○○
右列被告因竊盜案件，經檢察官提起公訴（九十年度偵字第一一○三八號），本院判
決如左：
    主  文
甲○○竊盜，處罰金參仟元，如易服勞役，以參佰元折算壹日。
    事  實
一、甲○○意圖為盾己不法之所有，於民國九十年六月二十七日十七時四十五分許，
    在位於臺北縣中和市○○路二一○號一樓之統一便利商店內，乘店員疏未注意之
    際，先自貨架上取下價值新臺幣（下同）一百二十元之洗面乳乙瓶並藏放於隨身
    攜帶之塑膠袋中而竊取之，得手後至冷凍櫃中另行選購價十八元之衛生冰塊乙包
    ，而於櫃臺結帳時僅取出該衛生冰塊乙包交由店員計算並付款十五元後即行離去
    ，於店門口外為該店店員乙○○發覺而攔下甲○○報警處理，並於甲○○攜帶之
    塑膠袋中起獲遭竊之洗面乳乙瓶。
二、案經乙○○訴由臺北縣警察局中和分局報告臺灣板橋地方法院檢察署檢察官偵查
    起訴。
    理  由
一、訊之被告甲○○固坦認於右揭時地自貨架上取下洗面乳乙瓶置於所攜帶之塑膠袋
    內，且未結帳即行離開該便利商店等情事，惟矢口否認有何竊盜犯行，辯以係因
    當日手提物品較多，故順手將洗面乳放入膠袋內再去選購冰塊，結帳時則交付二
    百元給店員，並以手指塑膠袋內的洗面乳，可能是店員未加注意而未一併計算，
    伊亦未注意店員找錢之數額即行離開云云。經查：被告於九十年六月二十七日十
    七時四十五分許，在位於臺北縣中和市○○路二一○號一樓之統一便利商店內，
    先自貨架上取下價值一百二十元之洗面乳乙瓶並置放於隨身攜帶之塑膠袋內，再
    至冷凍櫃中另行選購價十八元之衛生冰塊乙包，而於櫃臺結帳時僅取出該衛生冰
    塊乙包交由店員計算並付款十五元後即行離去，於店門口外為該店店員乙○○發
    覺而攔下被告報警處理等事實，為被告所自承在卷不諱，核與告訴人乙○○之指
    述一致，堪信與事實相符。被告雖否認竊盜犯行，並以前開情詞置辯，惟被告當
    天選購之物品僅有洗面乳乙瓶及衛生冰塊乙包，而該洗面乳僅係塑膠材質容器，
    體積甚小，重量輕微，實無不能以手持往結帳之情形，被告所辯己有可疑，且縱
    確因手提物品較多不便拿取而先放在隨身之塑膠袋內，然在結帳時自應取出交由
    店員計算價款，然被告結帳時竟僅將衛生冰乙包交予店員，並未取出藏放在塑膠
    袋內之洗面乳，尤見所辯並非實在。雖被告尚辯稱結帳有交付店員二百元並以手
    指塑膠袋內之洗面乳云云，然經本院當庭播放現場監視錄影帶勘驗，畫面顯示被
    告結帳時未取出洗面乳，亦未見被告有向店員以手指塑膠袋之情形（參本院審判
    筆錄）；另茍被告確有取出二百元交付於店員，其可知店員所找回之數額應為六
    十二元而已，然在店員僅就價值十八元之衛生冰塊結帳找回一百八十二元後，其
    中尚包括百元紙鈔乙張，被告實無不知所找回之金錢數額差距過大之可能，是縱
    其確有交付二百元於店員之情形，然其既始終未取出洗面乳結帳，自監視錄影帶
    畫面中又未見被告有任何告知或提醒結帳店員其塑膠袋內尚有應取出付款之洗面
    乳，而在店員找回顯然過多之金錢後被告亦立即走出該店，並未告知店員洗面乳
    尚未付款等情事相互以參，堪信被告應係自始即有竊盜之意，僅預期於結帳時若
    為店員發覺有洗面乳未取出，尚可據此表示其己交付二百元，有結帳之意並非竊
    盜，預免遭指為竊盜之危險，是其前開置辯應屬圖卸之詞，不足採信。此外，復
    有統一發票及贓物認領保管單各乙紙附卷可資佐證，本件事證明確，被告犯行堪
    予認定。
二、核被告所為，係犯刑法第三百二十條第一項之竊盜罪。爰審酌被告素行、犯罪動
    機、使用手段、竊得物品之價值、造成之危害、犯罪後之態度等一切情狀，量處
    如主文所示之刑，並諭知易服勞役之標準，以示儆懲。
據上論斷，應依刑事訴訟法第二百九十九條第一項前段、刑法第三百二十條第一項、
第四十二條第二項、罰金罰鍰提高標準條例第一條前段、第二條，判決如主文。
中      華      民      國      九十      年      十    月    二十二    日
                                  臺灣板橋地方法院刑事第二庭
                                          法  官  楊  博  欽
右正本證明與原本無異。
如不服本判決，應於判決送達後十日內，向本院提出上訴狀。
                                          書記官  潘  文  賢
中      華      民      國      九十      年      十    月    二十二    日
附錄本案論罪科刑法條全文：
中華民國刑法第三百二十條
  意圖為自己或第三人不法之所有，而竊取他人之動產者，為竊盜罪，處五年以下有
  期徒刑、拘役或五百元以下罰金。
  意圖為自己或第三人不法之利益，而竊佔他人之不動產者，依前項之規定處斷。
  前二項之未遂犯罰之。


司法院資訊處製作；財團法人民間司法改革基金會備份。
